【裁判字號】    97,交抗,260
【裁判日期】    970704
【裁判案由】    聲明異議
【裁判全文】
臺灣高等法院高雄分院刑事裁定         97年度交抗字第260號
抗  告  人
即受處分人  甲○○
上列抗告人因交通違規聲明異議案件，不服臺灣高雄地方法院中
華民國97年4 月21日裁定（97年度交聲字第566 號），提起抗告
，本院裁定如下：
    主  文
抗告駁回。
    理  由
一、抗告意旨略以：抗告人即受處分人甲○○於民國（以下同）
    97年1 月26日9 時35分許，騎乘車號ZAP-100 號機車（下稱
    本件機車），行經高雄市○○區○○路與中庸街口，抗告人
    甲○○抵中庸街口時，號誌正好由綠燈轉黃燈，抗告人甲○
    ○過了中庸街2 、3 秒才由黃燈轉為紅燈，當轉為紅燈時，
    抗告人甲○○已過了中庸街，是抗告人甲○○並未闖紅燈，
    有一年約50歲之真正証人可証，因抗告人甲○○確未闖紅燈
    ，為此提起抗告等語。
二、經查：抗告人甲○○騎乘機車於上開時、地確有闖紅燈，業
    經證人即舉發本件違規之警員林宏泰於原審結證陳稱：當日
    我與副隊長許登凱站在高雄市○○路146 號前面，看汽機車
    有無違規或可疑人物，異議人當時機車速度很慢，在力行路
    與中庸街口紅燈時，機車有先停下，異議人先查看力行路與
    中庸街口之燈號及左右來車，確認該路口沒有來車後才緩慢
    騎機車通過該紅燈路口等語（見原審卷第23、24頁）。證人
    林宏泰係就案發當日親身經歷之舉發經過作證，所證內容，
    就其目擊抗告人甲○○違規情節及舉發經過敘述詳確，並無
    瑕疵，顯非一般憑空捏造證詞可擬，且衡情證人林宏泰為高
    雄市政府警察局三民第一分局警備隊之警員，僅係於依法執
    行勤務時，適時發現抗告人甲○○騎乘本件機車在交岔路口
    闖紅燈之違規而舉發，其與抗告人甲○○素不相識，復無怨
    隙，應無甘冒觸犯偽證之罪責，故意構詞誣陷異議人之必要
    ，茍無其他積極證據可佐，已難認其有何濫行舉發違規之情
    形，證人林宏泰上開所述應可採信。抗告人甲○○雖稱有一
    年約50歲之真正証人可証，惟抗告人甲○○並未提出該年約
    50歲之人之真正姓名地址以供查証，自不能為抗告人甲○○
    有利之証明；又高雄市○○路與中庸街口設有2 支監視錄影
    設備，而該系統僅能存檔15日，無法提供本件違規之監視錄
    影畫面，此有高雄市政府警察局三民第一分局97年4 月15日
    高市警三一分偵字第0970007451號函在卷可查（見原審卷第
    26頁），因已無監視錄影畫面留存，此仍不能為抗告人甲○
    ○有利之証明。又按汽車駕駛人，行經有燈光號誌管制之交
    岔路口闖紅燈者，處新臺幣1 千8 百元以上5 千4 百元以下
    罰鍰；汽車駕駛人有第53條情形者，記違規點數三點，道路
    交通管理處罰條例第53條第1 項、第63條第1 項第3 款分別
    定有明文。從而原處分機關以抗告人甲○○騎機車闖紅燈，
    依道路交通管理處罰條例第53條第1 項、第63條第1 項第3
    款規定，裁處抗告人甲○○罰鍰1,800 元，並記違規點數3
    點，並無不合，原審駁回其聲明異議，亦核無違誤，其抗告
    為無理由，應予駁回。
三、據上論結，應依道路交通案件處理辦法第26條，刑事訴訟法
    第412 條裁定如主文。
中    華    民    國    97    年    7     月    4     日
                    刑事第六庭    審判長法  官  王憲義
                                        法  官  邱永貴
                                        法  官  張盛喜
以上正本證明與原本無異。
不得再抗告。
中    華    民    國    97    年    7     月    4     日
                                        書記官  黃一秋


司法院資訊處製作；財團法人民間司法改革基金會備份。
